

+243829811778

18 Av: KITONGO

Q:MANDRADELE

mail.com

C: LEMBA

<u>Clarissemansamba@g</u>

CLARISSE KAPEMBA

PROFIL

Réceptionniste forte de plusieurs années d'expériences dans le secteur d'accueille, je maitrise parfaitement le service d'accueil avec calme et élégance. Aujourd'hui je désir rejoindre une nouvelle équipe et de l'assisté avec dévouement et passion en tan que réceptionniste.

FORMATION

Du 03 au 20 mars 2021 Formation certifi \acute{e} au service d'accueil au centre de

formation UTD KINSHASA.

2019 - 2020

2015-2016

Gradué en nutrition di ét étique a institut sup étieur de techniques médicale de kananga (ISTM KANANGA)

. _ _

Diplômé d'État en biologie chimie au Lycée THUIKONKIANI / kananga

COMPÉTENCE

-Excellent capacités rédactionnels et organisationnel .

-Maîtrise parfaite des outils informatiques.

-Bonne élocution.

-Dynamique et rigoureux

Travail en équipe

EXPERIENCE PROFESSIONNELLE

Avril 2021 au septembre 2022

Assistant de direction à université technologique du développement (UTD KINSHASA)

- assurer l'accueil de visiteurs
- enregistrer leur heure d'arriver et heure du départ en mentionnent leur motifs
- accueillir les visiteurs sur place et les annoncés aux personnel appropriées

Langu

Français Lingala Tshiliba Septembre 2019 Au février 2020

AIDE-SOIGNANTE STAGIAIRE À HÔPITAL BON BERGER/KANANGA

- accueillir les patients sur place, les enregistrer et les orientées vers les services requises.
- assurer une communication efficace avec les patients
- Prise de poils, tension, température., taille, périmètre branchal.
- Cautian navahalasiana any nationta